【裁判字號】    97,易,678
【裁判日期】    971027
【裁判案由】    竊盜等
【裁判全文】
臺灣新竹地方法院刑事判決               97年度易字第678號
公  訴  人  臺灣新竹地方法院檢察署檢察官
被      告  乙○○
上列被告因竊盜等案件，經檢察官提起公訴（97年度偵字第4820
號），本院改依簡式審判程序，並判決如下：
    主  文
乙○○犯竊盜罪，累犯，處拘役伍拾日，如易科罰金，以新臺幣
壹仟元折算壹日，扣案之機車鑰匙壹支，沒收之；又犯不能安全
駕駛動力交通工具罪，累犯，處罰金新臺幣伍萬元，如易服勞役
，以新臺幣壹仟元折算壹日。
    事  實
一、乙○○於民國95年間因詐欺案件，經本院以95年度竹簡字第
    263號判決判處有期徒刑4月確定，嗣再經本院以96年度聲減
    字第1527號裁定減為有期徒刑2月，如易科罰金以新臺幣900
    元折算1日確定，於96年8月27日易科罰金執行完畢。
二、詎仍不知悔改，基於意圖為自己不法所有之竊盜故意，於97
    年7月13日凌晨0時許，在新竹市○○路214號前，以自備之
    鑰匙，竊取甲○○所有之車牌號碼FYA-520號重型機車，得
    手後，供自己代步之用。
三、又乙○○明知飲酒後騎車將導致其注意能力減低、反應能力
    變慢，在此時仍騎車行駛於馬路上，隨時有致他人於死、傷
    之危險，且道路交通管理處罰條例定有於飲酒後呼氣之酒精
    濃度達每公升0點25毫克時即不得駕車之規定，竟仍自97年
    7月12日晚上10時許起，在新竹市○○路某友人住處飲用酒
    類，酒後（未達心神喪失或精神耗弱之程度）已達不能安全
    駕駛動力交通工具之狀況下，猶於竊取上開機車後騎乘該機
    車，於97年7月13日凌晨0時46分許，行經新竹市○○街、勝
    利路口時，經警攔檢，並以酒精測定器當場測試其呼氣之酒
    精濃度，高達每公升0點63毫克，而查獲上情，並扣得機車
    鑰匙1支。
四、案經新竹市警察局第三分局報請臺灣新竹地方法院檢察署檢
    察官偵查起訴。
    理  由
一、本件被告乙○○所犯上述竊盜、公共危險罪，均非死刑、無
    期徒刑、最輕本刑為3年以上有期徒刑之罪，或高等法院管
    轄第一審之案件，被告於本院準備程序進行中，就被訴事實
    為有罪之陳述，經本院合議庭認合於修正後刑事訴訟法第
    273 條之1第1項之規定，裁定進行簡式審判程序，合先敘明
    。
二、認定犯罪事實所憑之證據及理由：
（一）被告乙○○於本院準備程序、簡式審理程序訊問時，均坦
      承上述犯行。
（二）被害人甲○○於警詢時之指述，證明騎所有之上開機車確
      實遭竊之事實。
（三）贓物認領保管單1件、查獲被告騎乘上開機車之相片2紙、
      扣案之機車鑰匙1支、臺灣新竹地方法院檢察署檢察官97
      年8月6日勘驗上開機車之現場筆錄1件，佐證被告竊取上
      開機車之事實。
（四）刑法第185條之3案件測試觀察紀錄表、酒精濃度測試單、
      新竹市警察局舉發違反道路交通管理事件通知單、汽車駕
      駛人酒後生理協調平衡檢測紀錄表各1紙在卷可考參。
（五）綜上所述，足認被告之自白與事實相符，可以採信。本件
      事證明確，被告犯行堪以認定。
三、論罪科刑之理由：
（一）核被告所為，係犯刑法第320條第1項之竊盜罪、第185條
      之3服用酒類不能安全駕駛動力交通工具而駕駛罪。
（二）被告所犯上開2罪間，犯意各別，行為不同，應分論併罰
      。
（三）被告於95年間因詐欺案件，經本院以95年度竹簡字第263
      號判決判處有期徒刑4月確定，嗣再經本院以96年度聲減
      字第1527號裁定減為有期徒刑2月，如易科罰金以新臺幣
      900元折算1日確定，於96年8月27日易科罰金執行完畢等
      情，有臺灣高等法院被告前案紀錄表1件在卷可參，其於
      受徒刑執行完畢後，5年以內故意再犯有期徒刑以上之罪
      ，為累犯，均應依法加重其刑。
（四）爰審酌被告素行不佳，竊取機車之犯罪動機、手段、使用
      機車之時間僅數十分鐘，又酒後騎乘機車，完全忽視其他
      用路人之安全，惟犯罪後尚能坦承犯行，已見悔悟，態度
      良好等一切情狀，分別量處如主文所示之刑，並分別諭知
      易科罰金、易服勞役之折算標準。
（五）扣案之機車鑰匙1支，為供被告犯竊盜罪所用之物，爰依
      法宣告沒收之。
四、適用法律：
（一）刑事訴訟法第273條之1第1項、第299條第1項前段。
（二）刑法第320條第1項、第185條之3、第47條第1項、第41條
      第1項、第42條第3項、第38條第1項第2款。
（三）刑法施行法第1條之1。
本案經檢察官陳麗芬到庭執行職務。
中    華    民    國    97    年    10    月    27    日
                      刑事第六庭  法  官  魏瑞紅
以上正本證明與原本無異。
如不服本判決應於收受本判決後十日內向本院提出上訴書狀，其
未敘述上訴理由者，並得於提起上訴後二十日內向本院補提理由
書狀 (均須按他造當事人之人數附繕本)「切勿逕送上級法院」
。
中    華    民    國    97    年    10    月    27    日
                                  書記官  吳月華
附錄本院論罪科刑法條：
中華民國刑法第320條第1項
（普通竊盜罪、竊佔罪）
意圖為自己或第三人不法之所有，而竊取他人之動產者，為竊盜
罪，處 5 年以下有期徒刑、拘役或 5 百元以下罰金。
刑法第185條之3
服用毒品、麻醉藥品、酒類或其他相類似之物，不能安全駕駛動
力交通工具而駕駛者，處一年以下有期徒刑、拘役或三萬元以下
罰金。


司法院資訊處製作；財團法人民間司法改革基金會備份。
